# 【请教陈版主】关于股份支付的处理

提问人：wx_62f362f72822 时间：2023-10-19 14:00:18
您好，陈版主，目前我们在项目中遇到股份支付相关问题，处理时有点拿不准，还想请教下：
情形一：拟ipo公司A在 2019 年未进行股改，其原控股股东为B公司。B公司持有A公司80%股权，对应A公司注册资本 3 亿元。A公司实际控制人与另外 4 名员工在 2019 年 3 月 20 日共同成立有限公司C，注册资本为 500 万元。 2019 年 4月 1 日，公司C与B签订股权转让协议，B公司以 2 亿元转让 1 亿元股权给C，转让价格为 2 元/股（与当时公允价值一致）。并已通过股东大会决议。但实际，C公司未出资给B公司。想问下，在该转让时点是否构成股份支付？有以下两个观点，哪一个比较合适？
观点 1 ：该股权转让可以认为是C公司受让股权后，给实控人及其他 4 名员工的股权激励，实控人与其他 4 名员工出资 500 万受让A公司 1 亿元股权，受让价格不公允，构成股份支付；
观点 2 ：实控人与其他 4 名员工在股权转让协议签订前已成立C公司，C公司与B公司签订的股权转让协议价格公允，由于实际未打款，可以认为是C公司与B公司之间的债权债务，由C公司的股东增资后支付，那么价格公允，不构成股份支付。
情形二：以上A公司的原控股股东B在 2020 年向公司D转让 2000 万股，转让价格为 2 元/股（与当时公允价值一致），并通过股东大会决议。D公司为A公司实控人和其亲属共同成立的投资公司（在 2015 年及以前就已成立）。
是否构成股份支付？

回答人：chenyiwei
1 、受让方C的注册资本只有 500 万元，但受让价款有 2 亿元，如何保证C有能力支付该受让价款？如果C最终无法支付则如何处理？B在明知C缺乏付款能力的情况下为何还要继续进行该项股权转让交易？是否最终有很大可能中只支付 500 万元，剩余1.95亿元豁免？如果是，则按观点 1 处理。
2 、由于转让价格与转让时点的公允价值一致，故表面上看不构成股份支付，但也要考虑前述问题。